【裁判字號】    88,訴,2061
【裁判日期】    890301
【裁判案由】    毒品危害防制條例
【裁判全文】
臺灣臺中地方法院刑事判決                        八十八年度訴字第二六一號
    公  訴  人  臺灣臺中地方法院檢察署檢察官
    被      告  辛○○
    選任辯護人  吳國聖
    被      告  丁○○
    指定辯護人  本院公設辯護人  庚○○
    被      告  丙○○
    選任辯護人  許哲嘉
                鐘為盛
                陳春成
    被      告  戊○○
    選任辯護人  張居德
右列被告因毒品危害防制條例案件，經檢察官提起公訴（八十八年度毒偵字第五九七
號、八十八年度偵字第一九五０八、一九五０九、一九五一一號）本院判決如左：
    主  文
辛○○共同販賣第二級毒品，未遂，處有期徒刑肆年，扣案安非他命壹包（淨重參陸
點伍壹公克，包裝重零點陸玖公克）沒收銷燬之。
丁○○共同販賣第二級毒品，未遂，處有期徒刑肆年，扣案安非他命壹包（淨重參陸
點伍壹公克，包裝重零點陸玖公克）沒收銷燬之。
丙○○轉讓第一級毒品，處有期徒刑貳年。扣案毒品海洛因壹包（淨重零點壹零公克
，包裝重零點貳玖公克）沒收銷燬之。又轉讓第二級毒品，處有期徒刑捌月，扣案毒
品安非他命壹包（淨重壹點零伍公克，包裝重零點貳參公克）沒收銷燬之。又販賣第
一級毒品，未遂，處有期徒刑捌年。扣案毒品海洛因參包（合計淨重肆點伍伍公克，
包裝重壹點肆玖公克，純度百分之肆貳點陸柒）沒收銷燬之，分裝袋壹包、電子磅秤
壹個沒收。主刑部分應執行有期徒刑拾年陸月。
丙○○被訴製造槍枝子彈部分無罪。
戊○○販賣第一級毒品，未遂，累犯，處有期徒刑捌年。扣案毒品海洛因壹包（淨重
零點壹貳公克，包裝重零點貳壹公克）沒收銷燬之。
    事  實
一、辛○○與丁○○為男女朋友關係，緣丙○○於民國八十八年九月二日凌晨三時十
    分許，在台中縣沙鹿鎮○○路三一０號前為警查獲毒品案件（詳後述），遂配合
    警方撥打辛○○所有0000000000號行動電話，表示欲向辛○○以一萬
    五千元之代價購買一兩之安非他命，並約辛○○於同日凌晨四時將一兩安非他命
    攜至臺中縣沙鹿鎮○○路與四平街口等候，辛○○、丁○○竟共同基於販毒營利
    之犯意聯絡，由辛○○駕駛車牌號碼Ｘ二─五五七九號自小客車附載丁○○，至
    上址欲販賣安非他命予丙○○之際，當場為警查獲，並在丁○○身上查獲欲販賣
    予丙○○之一兩重安非他命（驗餘淨重三六．五一公克，包裝重０．六九公克）
    及用以聯絡所用之0000000000號、0000000000號行動電話
    各一支，而販賣第二級毒品未得逞。
二、丙○○明知海洛因及安非他命均係違禁物不得轉讓或持有，竟於八十八年八月下
    旬某日及八十八年九月一日晚上十時許，在臺中縣沙鹿鎮○○路四六之四五號住
    處，分別將第二級毒品安非他命及第一級毒品海洛因轉讓予友人乙○○施用。嗣
    於八十八年九月二日凌晨三時二十五分許，由丙○○指引警方人員至乙○○前開
    住處為警查獲乙○○所持有由丙○○所轉讓後施用剩餘之安非他命一包（淨重一
    ．０五克，包裝重０．二三公克）及海洛因一包（淨重０．一０公克，包裝重０
    ．二九公克）。
    (2)緣戊○○於八十八年九月二日凌晨二時三十分許，在台中縣沙鹿鎮○○路四四
      一號前為警查獲持有海洛因一包（淨重０．一二公克，包裝重０．二一公克）
      ，遂主動撥打丙○○所有之0000000000號行動電話，並表示欲向丙○○購買海洛因半錢，價錢為八千元，約定在台中縣沙鹿鎮○○路郵局前交貨
      ，丙○○意圖營利而依約前往，警方始於八十八年九月二日凌晨三時十分許，
      在前開約定之地點逮捕丙○○，並在丙○○所駕駛之車牌號碼Ｔ二─一○九五
      號自小客車內查獲海洛因三小包（合計淨重四．五五公克，包裝重一．四九公
      克，純度四二．六七%）、安非他命五小包（合計淨重陸點壹捌公克，包裝重
      一．六六公克）記載帳單一紙及0000000000號行動電話一支，嗣經
      警至丙○○居住之台中縣沙鹿鎮○○路四六之四五號丙○○之房間內查獲分裝
      袋一包、電子磅稱一個等物及現金三萬元，販賣毒品並未得逞。
三、戊○○前曾於八十三年間因肅清煙毒條例等案件，經本院判處有其徒刑三年八月
    （煙毒部分判處有期徒刑三年六月，麻藥部分判處有期徒刑四月），復於八十四
    年間因違反槍砲彈藥刀械管制條例案件，經本院判處有期徒刑五月，上開定執行
    刑為有期徒刑三年十一月，並送監執行，於八十六年十一月四日假釋出獄，於八
    十八年五月二十四日假釋期滿執行完畢，仍不知悔改。緣己○○於八十八年九月
    一日下午五時三十分許，在臺中市○○路五十八巷口附近為警查獲施用毒品犯行
    ，遂配合警方撥打戊○○所有門號0000000000號行動電話，表示欲向
    戊○○購買四千元之海洛因，戊○○意圖營利，約定在臺中縣沙鹿鎮○○路戊○○住處附近交貨，戊○○果攜帶海洛因（淨重０．一二公克，包裝重０．二一公
    克）及前開聯絡用之行動電話在星河路其住處附近之星河路四四一號前等候前來
    購毒之己○○而為警逮捕，並當場查扣戊○○所持有之海洛因一小包及前開00
    00000000號行動電話一支，而販賣未得逞。
四、案經臺中市警察局移送臺灣臺中地方法院檢察署檢察官偵查起訴。
    理    由
壹、有罪部分：
  一、（一）辛○○、丁○○部分：
      訊據被告辛○○、丁○○二人固坦承前述扣案之安非他命為渠等持有等情，惟
      均矢口否認有何販賣安非他命之犯行，被告辛○○辯稱渠施用之安非他命係向
      丙○○要的，係柯某免費提供，渠常向之要安非他命，約有五、六次，八十八
      年九月二日凌晨四時在臺中縣沙鹿鎮○○路與四平街口為警查獲是丙○○要求
      渠將交還先前寄放之安非他命，當時渠將安非他命藏置在保齡球館，並置隱型
      眼鏡盒內，丁○○問渠係何物，渠表示係隱型眼鏡，扣案上開毒品安非命係丙○○寄放的，渠先前供稱之「進仔」者，即係被告丙○○云云。另被告丁○○
      辯稱當時辛○○至住處載渠，到保齡球館拿隱型眼鏡盒，但盒子未打開，渠有
      詢問係何物，被告辛○○表示係隱型眼鏡，並說要去找朋友，到了沙田路與四
      平街口即為警查獲云云。經查：
      (1)被告辛○○於警訊時供承被告丙○○打渠使用之0000000000號行
        動電話要向渠購買安非他命一兩（三七．五公克），所以渠載女友丁○○至
        現場交易安非他命，警方在渠女友丁○○手上查獲之安非他命係渠於八十八
        年九月一日下午七時在臺中縣梧棲鎮一保齡球館向綽號「阿進」之男子購得
        ，代價二萬二千元，渠並不知「阿進」之真實年籍資料，渠並未販賣過毒品
        予丙○○云云，又於偵訊時辯稱：是一位叫「進仔」之人打電話叫渠把安非
        他命拿到沙鹿鎮丙○○住處交給丙○○，但沒有叫渠收錢云云（參見臺灣臺
        中地方法院檢察署八十八年度偵字第一九五０九號案卷第三十頁背面），另
        於偵訊時則改稱：八十八年九月二日凌晨四時許，是被告丙○○打電話給渠
        ，叫伊去他家坐一坐，0000000000號、0000000000號
        行動電話均為其所有云云（參見八十八年度毒偵字第五九七號案卷第三十三
        頁背面及同卷第三十四頁正面），復於審理中辯稱渠施用之安非他命係向丙○○要的，係柯某免費提供，渠常向之要安非他命，約有五、六次，八十八
        年九月二日凌晨四時在臺中縣沙鹿鎮○○路與四平街口為警查獲是丙○○要
        求渠交還先前寄放之安非他命，當時渠將安非他命藏置在保齡球館，並置隱
        型眼鏡盒內，丁○○問渠係何物，渠表示係隱型眼鏡，扣案上開毒品安非命
        係丙○○寄放的，渠先前供稱之「進仔」者，即係被告丙○○云云。其歷次
        供述不一，已難憑信。
      (2)被告丙○○雖於偵訊時原表示不認識被告辛○○及丁○○云云（參見八十八
        年度毒偵字第五九七號案卷第二十一頁正面），惟於偵訊時及審理中則改稱
        認識被告辛○○，且與被告丁○○係同一村莊人，彼此有見過面云云，惟查
        被告辛○○以其所持用之0000000000號、0000000000
        號行動電話，與被告丙○○所持用之0000000000號行動電話，自
        八十八年七月一日起至同年九月一日止，短短二個月內相互聯絡達約二百通
        以上，平均一天聯絡三至四次，而被告辛○○自承其所持用之000000
        0000號亦與被告丙○○所自承所持用之0000000000號行動電
        話相互聯繫甚為頻繁，此亦有通聯紀錄在卷可稽，足徵被告辛○○與丙○○
        原即相識，應無疑義。
      (3)被告丙○○於警訊中供稱渠以電話0000000000號連絡「政仔」表
        示購買一兩安非他命，約定在沙田路與四平街口見面交易，「政仔」則在凌
        晨四時左右駕車與其女友丁○○帶兩重之安非他命前來，為警查獲到案，「
        政仔」即辛○○等語。被告丁○○於警訊時稱八十八年九月二日四時許，在
        臺中縣沙田路與四平街口，渠男友辛○○駕駛車牌號碼Ｘ二─五五七九號自
        小客車附載渠，為警攔檢時，拒開車門並倒車衝撞偵防車，經警方射擊該自
        用小客車輪胎後，始查獲渠持有之安非他命一包，該包安非他命係辛○○放
        在隱型眼鏡盒內交給渠，並不知其用途，是辛○○說要到該處找朋友，渠才
        一同前往，辛○○開車載渠後，渠在車上交付隱型眼鏡盒，渠即將之置於置
        物箱內，到達現場後，辛○○要渠將隱型眼鏡盒拿起來，待警方上前攔捕後
        才知盒內藏有安非他命，一時害怕才要將安非他命藏起來，渠並販賣安非他
        命云云。另證人即臺中市警察局小隊長甲○○於審理中證稱查獲時辛○○拒
        捕，還撞壞警車等語，衡諸被告丙○○電話聯絡辛○○後，被告辛○○、丁○○於凌晨四時接獲被告丙○○電話即攜帶安非他命約一兩（驗餘淨重三六
        ．五一公克，包裝重０．六九公克）前往沙田路、四平街口，且被告辛○○
        、丁○○為警查獲時，被告辛○○猶駕車衝撞偵防車拒捕，二人倘非意圖營
        利販賣安非他命，何需於電話聯繫後即攜帶安非他命夜剋期前往，且於警方
        攔查時猶然拒捕，倘非涉犯重罪犯嫌，被告辛○○當不致膽大妄為至有此拒
        捕衝撞之激烈反應。
      (4)被告丙○○偵查中辯稱伊未看警訊筆錄云云，復於本院訊問時稱渠係遭警刑
        求云云，復稱渠警訊時係毒癮發作，警察自己寫好筆錄拉其手蓋指印云云。
        經查證人即臺中市警察局小隊長甲○○於審理中證稱丙○○警訊時並無刑求
        ，且柯某並無毒癮發作之情事，僅有以頭撞鐵櫃作勢自殺，待警方拿出錄影
        機時即沒再作勢自殺，惟警訊錄影帶已另做其他用途等語，又被告丙○○於
        八十八年九月十六日入所時，無任何外傷病史一節，有臺灣臺中看守所八十
        八年十一月九日（八八）中所太總字第０八三三號函一份在卷可憑，又被告
        辛○○於八十八年九月二日查獲後入臺灣臺中戒治所強制戒治時並無任何外
        傷紀錄，有臺灣臺中戒治所八十九年一月十五日中監衛三二七號函附臺灣臺
        中監獄受刑人健康檢查表、病歷表影本可參，顯見被告丙○○、辛○○並未
        經警刑求，尚無實據可證被告丙○○、辛○○二人警訊之供述並非出於任意
        。另就被告丙○○、辛○○二人警訊時並未製作警訊錄音帶，有臺中市警察
        局八十九年一月十一日中市警刑字第一一二三八號函一紙在卷可憑，惟按訊
        問被告應全程連續錄音，筆錄內所載之被告之陳述與錄音、錄影之內容不符
        者，除有前項但書之情形外，其不符部分，不得作為證據，刑事訴訟法第一
        百條之一第一、二項定有明文，其規定之立法目的雖係在建立訊問筆錄之公
        信力，並擔保嫌犯之陳述係出於自由意思，以及筆錄內容與陳述相符，惟我
        國刑事訴訟審判尚未排除未經錄音、錄影筆錄之證據能力，是其證據證明力
        自應由法院斟酌。被告丙○○等辯以刑求一事並不足採，已如前述，且被告
        丙○○於警訊時否認製造槍械、否認販賣毒品予乙○○、否認改造槍械、否
        認販賣毒品予戊○○等犯行等情，及被告辛○○否認先前曾六度販賣毒品海
        洛因、安非他命予被告丙○○一事，警訊筆錄均記載明確，倘警方有意誣攀
        構陷，何需就被告丙○○、辛○○否認部分犯行猶翔實記載，顯見被告丙○○、辛○○警訊自白應無出於非任意性之問題，倘與事實相符部分，非不可
        採。被告辛○○於警訊時供稱查獲當次係欲持毒品與被告丙○○交易，另稱
        未曾販賣安非他命予被告丙○○等語，被告丙○○於警訊亦供稱渠以電話0
        000000000號連絡「政仔」表示購買一兩安非他命，約定在沙田路
        與四平街口見面交易，「政仔」則在凌晨四時左右駕車與其女友丁○○帶一
        兩重之安非他命前來，為警查獲到案，「政仔」即辛○○等語，證人甲○○
        亦證稱係丙○○主動提供打電話將辛○○、丁○○約出來等語，顯見被告辛○○、丁○○於八十八年九月二日凌晨四時許，顯係接獲丙○○表示欲購買
        一兩之安非他命電話後，前往沙田路與四平街口，攜帶約一兩重毒品，該次
        欲販賣安非他命予丙○○甚明。況被告辛○○、丁○○於凌晨四時接獲被告
        丙○○電話即攜帶安非他命約一兩前往沙田路、四平街口，二人倘非意圖營
        利販賣安非他命，何需電話聯繫後即深夜依約前往，而扣案安非他命亦係在
        被告丁○○身上查獲，且蔡女於查獲之初猶知掩藏毒品，業據被告丁○○於
        警訊中供明，被告丁○○雖另辯稱不知情云云，顯與常情乖違，另被告辛○○亦稱蔡女並不知情云云，亦屬迴護之詞，不足採信。
      (5)此外，復有扣案一兩重安非他命（驗餘淨重三六．五一公克，包裝重０．六
        九公克）及用以聯絡所用之0000000000號行動電話一支可憑佐證
        ，而上開安非他命經送法務部調查局鑑驗結果，確為毒品安非他命（重三六
        ．五一公克，包裝重０．六九公克），有法務部調查局檢驗通知書一紙附卷
        可參。綜上，被告辛○○、丁○○確於八十八年九月二日凌晨四時許，依約
        前往臺中縣沙鹿鎮○○路與四平街口販賣第二級毒品安非他命為警查獲而未
        得逞，其事證明確，犯行洵堪認定，應予依法論科。
      （二）被告丙○○部分：
      (1)轉讓毒品部分：
        訊據被告丙○○固坦承有免費提供安非他命予證人乙○○施用，惟矢口否認
        有免費提供海洛因供證人乙○○施用之犯行。辯稱渠係在八十八年八月下旬
        及八十八年九月一日晚上十時許在臺中縣沙鹿鎮中港亞特蘭大汽車旅館送給
        乙○○安非他命，並未提供海洛因云云。經查：被告丙○○於警訊中自承警
        方於乙○○房間內查獲之海洛因係送給李某免費吸食等情，而證人乙○○於
        警訊時稱渠毒品來源即安非他命均係丙○○免費提供，另查獲海洛因係丙○○寄放云云。復於偵訊中稱渠並未買毒品，是丙○○送的，送渠二次，第一
        次在八十八年八月下旬在渠住處送一包安非他命，第二次在九月一日晚上十
        時三十分許在同一地點，即沙田路四六─四五號，送二次都不用錢。被告丙○○於偵訊中亦稱渠有二次轉讓安非他命予乙○○，時間地點均正確等語。
        被告丙○○復於本院審理中供稱渠係在八十八年八月下旬及八十八年九月一
        日晚上十時許在臺中縣沙鹿鎮○○路住處送給乙○○安非他命，並未提供海
        洛因云云。被告丙○○與證人乙○○就柯某確於八十八年八月下旬及於同年
        九月一日晚上十時三十分許在臺中縣沙鹿鎮○○路四六─四五號轉讓毒品予
        證人乙○○一節，二人於偵訊中供述一致，另有乙○○住處為警查獲乙○○
所持有由丙○○所轉讓後施用剩餘之安非他命一包（淨重一．０五克，包裝
        重０．二三公克）案可憑。至被告丙○○於本院訊問時另稱轉讓地點係在臺
        中縣沙鹿鎮中港亞特蘭大汽車旅館云云，並無實據可佐，顯為臨訟妄言，不
        足採信。至被告丙○○於警訊時即自承有轉讓毒品海洛因予證人乙○○，證
        人乙○○雖於警訊時稱海洛因係柯某交付保管，渠僅有施用安非他命云云，
        惟證人乙○○之妻蔡貽亙於警訊中供承警方在臺中縣沙鹿鎮○○路四六─四
        五號查獲之毒品海洛因、安非他命、吸食器均為其夫乙○○所有等語，且被
        告乙○○經警查獲採尿送驗結果，呈甲基安他命、嗎啡陽性反應，有臺中市
        衛生局煙毒尿液檢驗成績書影本一紙在卷可佐，顯見乙○○除施用安非他命
        外，另有施用海洛因，其於警訊稱僅有施用安非他命，扣案海洛因係代丙○○保管云云，顯與事實不符。而被告丙○○雖稱遭警刑求云云，惟本院認被
        告丙○○於警訊之自白仍係出於任意，且該次警訊時猶否認販賣毒品予乙○○、否認改造槍械、否認販賣毒品予戊○○等犯行等情，警訊筆錄均據實記
        載，顯見其警訊筆錄記載應非無稽，已如理由欄一（一）(4)所述，復有乙○○持有之海洛因一包（淨重０．一０公克，包裝重０．二九公克）扣案可憑
        ，足徵被告丙○○於警訊時自白轉讓海洛因予證人乙○○一節，應係真正。
        況證人乙○○於審理中亦供承丙○○確有免費提供毒品予渠施用等語，另於
        偵訊中稱渠並未買毒品，是丙○○送的，送渠二次，第一次在八十八年八月
        下旬在渠住處送一包安非他命，第二次在九月一日晚上十時三十分許在同一
        地點，即沙田路四六─四五號，送二次都不用錢等語，其第二次並未指明被
        告丙○○僅有轉讓安非他命，顯見被告丙○○於八十八年九月一日晚上十時
        三十分許在臺中縣沙鹿鎮○○路四六─四五號係轉讓扣案海洛因，應無疑義
        。而上開扣案海洛因、安非他命各一包經鑑驗結果，均確係毒品海洛因（淨
        重０．一０公克，包裝重０．二九公克）、安非他命（淨重一．０五克，包
        裝重０．二三公克），有法務部調查局檢驗通知書一紙附卷可參，是被告辯
        以僅轉讓安非他命並未轉讓海洛因云云，不足採信。縱上，被告丙○○轉讓
        第一級毒品海洛因與第二級毒品安非他命予證人乙○○之事證明確，犯行洵
    堪認定，應予依法論科。
      (2)販賣毒品部分：
        訊據被告丙○○矢口否認有何販賣第一級毒品海洛因予戊○○之犯行，辯稱
        於八十八年九月二日為警查獲係因其友人「小謝」打電話邀其外出吃宵夜，
        渠依約前往，即為警查獲，扣案安非他命五小包、海洛因三小包均係其自行
        吸用，帳單則係欠朋友款項之紀錄。另在住處查獲之電子秤係做印刷秤染料
        用，分裝袋係用來分裝安非他命之用，渠並無販賣第一級毒品安非他命云云
        。經查：
        被告丙○○於警訊中自承渠認識戊○○，與之係朋友等語，且於審理中亦
          供承0000000000號行動電話為渠所有，又被告戊○○於八十八
          年九月二日凌晨二時三十分，在台中縣沙鹿鎮○○路四四一號前為警查獲
          時，除扣得毒品外，尚扣得戊○○所持用之0000000000號行動
          電話一支、戊○○於警訊中自承該行動電話為其所使用（參八十八年度毒
          偵字第五九八號卷第四頁背面扣案保管物品欄及同卷第五頁背面一行至第
          六行警訊筆錄），而參諸被告丙○○前開所持用之0000000000
          號行動電話，曾與上開戊○○持用之行動電話有多次聯絡紀錄，有通聯紀
          錄可憑，是被告丙○○曾與戊○○相識且彼此相互聯絡甚明。被告丙○○
          於偵訊時辯稱：扣案之帳單不是渠所有，渠不認識戊○○，戊○○並沒有
          打電話給渠，0000000000號行動電話不是渠所有，行動電話係
          放在車上，車子係渠打小鋼珠之朋友的，但並不知其姓名云云（參見臺灣
          臺中地方法院檢察署八十八年度毒偵字第五九七號第二十至二十一頁反面
          ），復於偵訊中稱：在車上查獲之海洛因三小包、安非他命五小包及行動
          電話均為渠所有，渠並不認識戊○○，亦無販賣毒品予戊○○，行動電話
          確係渠所有云云（參見上開案卷第三十頁正面三十二頁正面），顯與事實
          不符。
        被告丙○○雖另於偵訊中辯稱渠朋友「小謝」打0000000000號
          電話給我，約在沙鹿鎮郵局擔仔麵吃宵夜，「小謝」不是被告辛○○，並
          不知其姓名，電話也忘了，地址不知道云云（見八十八年毒偵字第五九七
          號案卷第三十頁正面），復於本院審理中辯稱係其友人「小謝」打電話邀
          其外出吃宵夜，渠依約前往，即為警查獲云云，被告戊○○於偵查中辯稱
          警員叫渠打電話，要我叫被告丙○○出來，電話中說我是「小謝」，柯某
          即出來，渠於警訊中所述並不實在云云（見八十八年毒偵字第五九八號案
          卷第十五頁反面、第十六頁正面），渠並不認識丙○○，0000000
          0000號行動電話何人所有渠並不知情，當時警員撥電話叫渠自稱「小
          謝」，問柯某要不要出來，其表示同意並約地點見面云云（見八十八年度
          偵字第一九五０八號案卷第二十四頁反面），惟查被告戊○○於被警查獲
          時，係向警方供出被告丙○○前開0000000000號行動電話號碼
          ，進而以此電話約出被告丙○○，並在電話中表示購買半錢海洛因，代價
          八千元，在沙鹿鎮○○路上郵局前交易，業據戊○○於警訊中時供明，又
          證人即臺中市警察局小隊長甲○○於審理中證稱本件先查獲被告戊○○，
          其供出上手丙○○，其配合警方主動表示毒品係丙○○提供，並打電話約
          柯某出來，電話中表示要買毒品，並約定地點等語，顯見被告戊○○確係
          打電話與被告丙○○約定交易販賣毒品。被告丙○○於深夜僅憑電話聯絡
          即帶毒品前往，且倘如被告丙○○、戊○○所辯，鄭某係以「小謝」約被
          告丙○○出面，惟被告丙○○偵訊中自承不知「小謝」姓名，電話也忘了
          ，地址不知道云云，被告丙○○在不知姓名、地址、電話之人臨時以電話
          聯絡吃宵夜即深夜率予前往，顯與常情有違，況被告丙○○猶攜帶毒品同
          往，顯見被告丙○○辯以係「小謝」之人約吃宵夜云云，被告戊○○辯以
          警方命其自稱「小謝」約被告丙○○外出云云，應係事後杜撰勾串之詞，
          未足採信。
        況參以被告丙○○於警訊辯稱渠僅有免費提供安非他命及海洛因予證人李
          風忠施用，並無販賣毒品，渠認識戊○○，與之係朋友，八十八年九月二
          日凌晨三時十分在臺中縣沙鹿中山路三一０號前查獲並非欲和鄭某交易毒
          品，當時只是戊○○打電話向渠討一些海洛因施用云云，另於偵訊時辯稱
          ：扣案之帳單不是渠所有，渠不認識戊○○，戊○○並沒有打電話給渠，
          0000000000號行動電話不是渠所有，行動電話係放在車上，車
          子係渠打小鋼珠之朋友的，但並不知其姓名云云，復於偵訊中稱：在車上
          查獲之海洛因三小包、安非他命五小包及行動電話均為渠所有，渠並不認
          識戊○○，亦無販賣毒品予戊○○，行動電話確係渠所有云云，又於偵訊
          中辯稱渠朋友「小謝」打0000000000號電話給我，約在沙鹿鎮
          郵局擔仔麵吃宵夜，「小謝」不是被告辛○○，並不知其姓名，電話也忘
          了，地址不知道云云，嗣於本院審理中辯稱係其友人「小謝」打電話邀其
          外出吃宵夜，渠依約前往，即為警查獲，扣案安非他命五小包、海洛因三
          小包均係其自行吸用，帳單則係欠朋友款項之紀錄。另在住處查獲之電子
          秤係做印刷秤染料用，分裝袋係用來分裝安非他命之用云云，供述不一矛
          盾，益徵其漫行辯解，狡言卸責。又被告丙○○為警查獲時經警扣得海洛
          因三小包、聯絡販毒用之0000000000號行動電話一支及被告住
          處扣得之分裝袋一包、電子磅秤一個等物可資佐證。被告丙○○雖辯稱電
          子磅秤係用於做印刷時秤染料用，分裝袋一包係用於分裝己施用安非他命
          云云，惟查被告丙○○於本院訊問中供稱渠係從事製作遙控汽車云云，另
          稱以木工為業云云，其工作內容顯與印刷無關，何來秤染料之說，且被告
          如係供己施用安非他命，何需多達一包之分裝袋供己分裝使用，而毒販使
          用電子秤秤毒品重量、以分裝袋分裝出售，亦與一般販賣毒品者行徑相侔
          ，是上開分裝袋一包、電子磅秤一個顯係供被告販賣毒品所用之物，應無
          疑義。又上開扣案毒品海洛因三包經送法務部調查局鑑驗結果，確係毒品
          海洛因（合計淨重四．五五公克，包裝重一．四九公克，純度四二．六七
          % ），有法務部調查局檢驗通知書一紙附卷可參，是被告確係依約前往販
          賣第一級毒品海洛因予被告戊○○不遂而為警查獲，其事證明確，犯行洵
          堪認定。
      （三）被告戊○○部分：
        訊據被告戊○○矢口否認有何販賣第一級毒品海洛因予證人己○○之犯行，
        辯稱渠僅知道己○○其人，先前曾在友人「阿醜」家中見過己○○二、三次
        ，是在其家中飲酒，此人常打電話向其騷擾，渠曾在電話中向之表示如再騷
        擾即報警，因己○○知渠有施用毒品，向渠索取遭拒，己○○為警查獲後即
        供稱毒品係向渠購買，渠並未曾告訴己○○電話號碼，且渠係在出門買東西
        回家時為警查獲云云。經查：
      (1)被告戊○○於警訊中辯稱渠並不認識己○○，鄭某打電話表示到現場見面再
        說，並未言明要購買海洛因云云，復於偵訊中辯以其不認識己○○，扣案行
        動電話不知何人所有云云（參八十八年度偵字第一九五○八號案卷第二十四
        頁背面），另證人己○○於偵查中稱並不認識己○○，警訊筆錄不實在，渠
        係遭警毆打，且渠並未以電話和被告戊○○聯絡云云，復於審理中稱渠先前
        並未與被告戊○○交往過云云。被告戊○○與己○○辯稱互不相識，然己○○自承其所使用之行動電話號碼為0000000000號，而被告戊○○
        前開當場被警查獲所持用與己○○聯絡之0000000000號行動電話
        及其所自承使用之行動電話0000000000號。經公訴人調閱己○○
        所持用之0000000000號行動電話通聯紀錄，自八十八年七月一日
        至八十八年九月一日止，該己○○之行動電話與被告戊○○所持用之000
        0000000號相互聯絡有二十一次。另己○○該行動電話與被告戊○○
        另一支於前述當場為警查獲與己○○聯絡販賣毒品之0000000000
        號行動電話相互聯絡達十三次，甚至己○○該行動電話於被查獲前一、二日
        （即八十八年八月三十日及三十一日）亦相互通話頻繁，有電話通聯一份可
        憑，且證人己○○於審理中證稱0000000000號電話號碼係渠記載
        於電話號碼簿內等語，顯見被告戊○○、證人己○○辯以互不相識云云，顯
        係虛妄。
      (2)證人己○○警訊時稱渠打戊○○0000000000號電話將戊○○約出
        來，由警方查獲，戊○○持有之海洛因即係渠約定以四千元代價購買者等語
        ，另於審理中證稱0000000000號電話號碼係渠記載於電話號碼簿
        ，渠並未向被告戊○○購買毒品，是警察命渠打電話約戊○○出來買毒品云
        云，另證人即臺中市警察局小隊長甲○○於審理中證稱己○○很確定向被告
        戊○○表示要拿藥，警方係以打電話方式抓毒販等語，顯見查獲當日證人己○○確係打電話與被告戊○○約定購買毒品，況被告戊○○於證人己○○而
        以該行動電話聯絡被告戊○○表示購買毒品，被告戊○○果於約定時間、地
        點攜帶毒品前來販售，而當場為警查獲毒品及行動電話，其時機、地點、聯
        絡電話、攜帶毒品偕行等諸情狀，無一不吻合證人己○○所述約定販毒之情
        節，益徵被告戊○○確係前來交易販賣毒品。被告被告戊○○辯以渠係遭己○○電話騷擾，係在外出購物時為警查獲云云，顯係卸責遁詞，不足採信。
      (3)此外，復有扣案毒品海洛因一包、聯絡販毒用之0000000000號行
        動電話一支扣案可憑，而上開海洛因一包經送鑑驗結果，確係毒品海洛因（
        淨重０．一二公克，包裝重０．二一公克），有法務部調查局檢驗通知書一
        紙附卷可參，被告戊○○販賣毒品海洛因予證人己○○而不遂，其事證明確
        ，犯行洵堪認定，應予依法論科。
  二、查海洛因係毒品危害防制條例第二條第二項第一款所規定之第一級毒品；安非
      他命則為同條項第二款所稱之第二級毒品。被告辛○○、丁○○與被告丙○○
      約定販賣毒品安非他命予丙○○，又被告丙○○與被告戊○○約定販賣第一級
      毒品海洛因予戊○○，另被告戊○○與證人己○○約定販賣第一級毒品海洛因
      予己○○，被告等人均在購買者電話聯絡後即刻前往，顯見渠等就持有之毒品
      並非為留供己用，而係原即有販賣之意思，並非由警方授意之購買者佯稱購買
      後始行決意販賣。且其交易時間、地點、標的及金額均已約定，且均依約前往
      販賣，被告辛○○、丁○○販賣第二級毒品犯行及被告丙○○、戊○○販賣第
      一級毒品犯行顯係均已著手實施，且購買者係經由警方授意訂購，並無購買真
      意，又未及交付之前即為警查獲，核被告辛○○及丁○○所為，均係犯毒品危
      害防制條例第四條第五項、第二項之販賣第二級毒品未遂罪，被告丙○○、戊○○係犯同條例第四條第五項、第一項之販賣第一級毒品未遂罪。被告丙○○
      另犯同條例第八條第一項之轉讓第一級毒品罪、同條第二項之轉讓第二級毒品
      罪。被告辛○○、丁○○持有第一級毒品海洛因、被告戊○○持有第一級毒品
      海洛因、被告丙○○持有第一級毒品海洛因、第二級毒品安非他命之低度行為
      ，應各為販賣及轉讓之高度行為所吸收，不另論罪。被告丙○○所犯販賣第一
      級毒品未遂罪、轉讓第一級毒品罪、轉讓第二級毒品罪，三者犯意各別，行為
      互殊，犯罪構成要件不同，應分論併罰。又被告辛○○、丁○○二人就販賣安
      非他命犯行有犯意聯絡，及行為之分擔，均為共同正犯。被告戊○○曾於八十
      三年間因肅清煙毒條例等案件，經本院判處有其徒刑三年八月（煙毒部分判
      處有期徒刑三年六月，麻藥部分判處有期徒刑四月），復於八十四年間因違反
      槍砲彈藥刀械管制條例案件，經本院判處有期徒刑五月，上開定執行刑為有期
      徒刑三年十一月，並送監執行，於八十六年十一月四日假釋出獄，於八十八年
      五月二十四日假釋期滿執行完畢，有臺灣臺中地方法院檢察署刑案資料查註紀
      錄表在卷可稽，其於有期徒刑執行完畢後五年內復有本件犯行，為累犯，惟因
      販賣第一級毒品法定本刑為死刑、無期徒刑，依法不得加重其刑。另被告辛○○及丁○○著手於販賣第二級毒品不遂，又被告丙○○、戊○○均係著手販賣
      第一級毒品不遂，已如前述，均為未遂犯，分別就販賣毒品犯行部分應依刑法
      第二十六條前段規定減輕其刑。爰分別審酌被告辛○○、丁○○、丙○○、戊○○販賣及被告丙○○轉讓毒品毒害他人，對國民健康及社會治安危害甚鉅，
      犯罪後猶飾詞圖卸，未見悔意，及扣得之毒品尚非多，就被告等四人所犯各罪
      分別量處如主文所示之刑，另就被告丙○○所犯之三罪定其應執行之刑。
  三、被告辛○○、丁○○為警查獲之安非他命一包（淨重三．六五一壹公克，包裝
      重０．六九公克）、丙○○轉讓予證人乙○○為警查獲扣案毒品海洛因一包（
      淨重０．一０公克，包裝重０．二九公克）、安非他命一包（淨重一．０五公
      克，包裝重０．二三公克）及販賣予戊○○時為警查獲時扣案毒品海洛因三包
      （合計淨重四．五五公克，包裝重一．四九公克，純度百分之四二．六七）、
      被告戊○○為警查獲時扣案毒品海洛因一包（淨重０．一二公克，包裝重０．
      二一公克）係屬毒品，應依毒品危害防制條例第十八條第一項前段規定，應沒
      收並銷燬之。另分裝袋壹包、電子磅秤壹個為被告丙○○所有，惟本院認係供
      其販賣毒品犯罪所用之物，應依毒品危害防制條例第十九條第一項沒收之。另
      被告丙○○為警查獲時另扣得安非他命五小包（合計淨重陸點壹捌公克，包裝
      重一．六六公克）尚難與本件被告丙○○販賣第一級毒品有何關連，亦無實據
      可證和其先前轉讓安非命予證人乙○○一節相關，爰不予本案宣告沒收之。又
      被告丙○○為警查扣之帳單一紙公訴人認係被告丙○○用以記載販毒之帳單，
      然為被告丙○○所否認，且公訴人以該帳單記載「風忠一三五○○、二○○○
      」而認係販毒之記載，惟查被告僅有轉讓毒品予證人乙○○，並無實據可認乙○○有向被告丙○○購買毒品，是該帳單尚難認係被告販毒所用之物，自無從
      併予沒收。又本院既認被告丙○○係販賣毒品未遂，並未完成交易，扣案三萬
      元自非被告犯罪所得，亦無從宣告沒收之。
  四、(1)公訴意旨另以：
        被告辛○○與丁○○基於營利之概括之犯意，連續自於八十八年七月上旬至
        同年八月下旬，六次在臺中縣沙鹿鎮○○路與四平街口，以每兩二萬五千元
        價格販賣安非他命予被告丙○○等情，又被告丙○○基於營利之概括之犯意
        ，連續於八十八年八月十五日晚上八時許及同年月月底晚間九時許，在臺中
        縣沙鹿鎮○○路四十六號住處前分別以三千元及五千元之代價將不詳重量之
        海洛因販賣予被告戊○○。又被告戊○○基於營利之概括犯意，連續自八十
        八年七月間某日起至八十八年八月二十九日晚上七時許止，在臺中縣沙鹿鎮
        ○○路四七五號，以一千元至四千元不等價格販賣第一級毒品海洛因予證人
        己○○四次，因認被告辛○○與丁○○就上開部分犯行亦係犯毒品危害防制
        條例第四條第二項之販賣第二級毒品罪嫌，另被告丙○○、戊○○另係犯毒
        品危害防制條例第四條第一項之販賣第一級毒品罪嫌。
      (2)按犯罪事實應依證據認定之，無證據不得推定其犯罪事實。又不能證明被告
        犯罪或其行為不罰者，應諭知無罪之判決。刑事訴訟法第一百五十四條、第
        三百零一條第一項定有明文。且認定不利於被告之事實，須依積極證據，苟
        積極證據不足為不利於被告事實之認定時，即應為有利於被告之認定，更不
        必有何有利之證據；又事實之認定應憑證據，如未能發現相當之證據，或證
        據不足以證明自不能以推測或擬制之方法以為裁判之基礎，又共同被告不利
        於己之陳述，固得為其他共同被告犯罪之證據，惟此項不利之陳述，須無瑕
        疵可指，而就其他方面調查又與事相符，始足採為他被告論罪之依據，分別
        有最高法院三十年上字第八一六號、四十年台上字第八六號、四十六年台上
        字第四一九號判例可資參照。
      (3)訊據被告辛○○、丁○○均堅詞否認有上開六度販賣第二級毒品安非他命予
        被告丙○○之犯行，另被告丙○○亦否認有二次販賣第一級毒品海洛因予被
        告戊○○之犯行，又被告戊○○亦否認有販賣第一級毒品海洛因予證人己○○四次之犯行。經查：
        公訴人認被告辛○○與丁○○前揭六次販賣安非他命之犯行，雖據被告柯
          明杰於警訊時指述甚詳，惟上開六次販賣毒品犯行除被告丙○○之於警訊
          之指訴外，被告丙○○迭於偵訊及審理中否認上情，核與被告辛○○與蔡
          佳欣迭於警訊及審理中否認販賣一節相侔，固然據電話通聯紀錄可證被告
          辛○○、丙○○先前確有聯絡，已如前述，惟此至多可認二人原係熟識，
          難以據此推論渠等聯絡係為交易毒品，是尚乏實可推論被告辛○○與蔡佳
          欣確有此六次販賣第二級毒品安非他命。況被告丙○○於警訊中猶指訴稱
          同時向被告辛○○與丁○○購買安非他命犯行，且經警依柯某供述移送被
          告辛○○與丁○○亦涉犯販賣第一級毒品犯嫌，惟因無任何證據可佐，公
          訴人亦認本件並未在被告辛○○與丁○○住處及身上查獲海洛因，因認尚
          難以被告辛○○與丁○○二人有販賣海洛因之犯行（見本件起訴書第十四
          頁），是縱令本院認被告丙○○於警訊之供述係出於任意，惟被告丙○○
          於警訊中供稱渠向辛○○與丁○○二人購買海洛及安非他命六次，並詳述
          時間、地點及價格、重量一節，未足遽認與事實相符，尚難據以採信。況
          被告丙○○於事後亦否認警訊指訴之內容，自難僅以被告丙○○於警訊之
          指證而認被告辛○○與丁○○除前揭本院認定販賣毒品未遂部分犯行外另
          有六次販賣既遂之犯行。
        又被告戊○○於警訊時亦指認被告丙○○曾販賣二次第一級毒品海洛因等
          情，然為被告丙○○迭於警偵訊及審理中所否認，而被告戊○○於偵審中
          亦翻異前詞，否認被告丙○○於除查獲該次未遂犯行外另有販賣第一級毒
          品海洛因之犯行。被告戊○○、丙○○等二人雖推稱並不認識云云，而被
          告戊○○所持用之0000000000號行動電話一支，戊○○於警訊
          中自承該行動電話為其所使用，被告丙○○前開所持用之0000000
          000號行動電話，曾與上開戊○○持用之行動電話有多次聯絡紀錄，有
          通聯紀錄可憑，顯見二人確彼此相互聯絡，惟此至多可認二人應係舊識，
          亦無足以其妄稱互不認識云云即可認定先前二人即有交易毒品。又被告柯
          明杰於查獲當日係深夜接獲被告戊○○電話即攜帶毒品前往交易未果而為
          警查獲，其情狀至多可認被告丙○○於當日確有販賣海洛因予被告戊○○
          之情事，亦未足據以認定渠等先前究有數次之交易。且參以被告戊○○迭
          於偵審中否認上情，亦無如查獲該次販賣未遂犯行有毒品扣案可憑，縱以
          被告丙○○所辯多有不足採之處，亦不得遽以推論被告丙○○有被告鄭友
          昇於警訊中指訴柯某另有四次販賣毒品之犯行。
被告戊○○迭於警訊及審理中否認有何販賣第一級毒品安非他命予證人鄭
          聰吉二次之犯行，而證人己○○亦迭於偵審中否認渠於警訊中之指認。被
          告戊○○、證人己○○雖均推稱並不認識云云，證人己○○亦稱係配合警
          員要求將被告戊○○誘出云云，經查被告戊○○及證人己○○為警查獲前
          即有多次電話聯絡，有電話通聯紀錄可憑，顯見二者原係熟識，已如前述
          ，渠等辯以不認識云云，自屬無稽。惟此亦僅可證明被告戊○○與證人鄭
          聰吉原既舊識，渠等辯以不認識係不可採信，未足推論渠等二人即有交易
          毒品之行為。而證人己○○本院審理中亦坦言渠並未向被告戊○○購買毒
          品，是警察命渠打電話約戊○○出來買毒品等語，是至多可認定被告鄭友
          昇為警查獲該次確有販賣毒品海洛因未遂之犯行，至先前證人己○○警訊
          所述被告戊○○販賣毒品二次之部分犯行，尚乏實證可佐。
        綜上諸情，揆諸首說明，本院認至多可認定被告等四人分別為警查獲時該次
        販賣未遂之犯行，至於該次未遂犯行前是否亦有販賣毒品，並無積極證據可
        資佐證，是就各該部分犯行原應為無罪之判決，惟公訴人認此部分犯行與前
        起訴並經本院定有罪部分有連續犯裁判上一罪之關係，本另為無罪之諭知，
        附此敘明。
貳、無罪部分（被告丙○○被訴製造手槍子彈部分）：
  一、公訴意旨略以：被告丙○○自不詳日其起，在台中縣沙鹿鎮○○路四六之四五
      號向乙○○居所分租之房間內，以擊槌、剛條、叉梢、鑽床、銼刀及彈殼、油
      標卡尺、彈夾、槍座、護進簧、保險桿、護木等工具改造手槍及子彈，並將部
      分改造尚未完成之四五手槍零組件裝成一小盒，將之寄放於乙○○房間內保管
      ，嗣於八十八年九月二日凌晨三時十分許，丙○○在台中縣沙鹿鎮○○路三一
      ○號前因欲販賣毒品與戊○○而為警當場查獲後，再由警方人員至台中縣沙鹿
      鎮○○路四六之四五號丙○○居所房間內，查獲改造子彈一顆、鋼條七條等物
      ，並於丙○○個人工作室內查獲鑽床一台、銼刀十八支、油標卡尺二支等物，
      並在乙○○房間內查獲丙○○託其保管而裝於盒內之改造四五手槍零組件一批
      及四五手槍滑套一個、槍座一個、彈夾一個、護進簧一個、擊槌一個、叉梢一
  個、保險桿一個、護木一個、彈殼七顆及改造子彈一顆等物，始未能製造完成
      。因被告丙○○涉犯槍砲彈藥刀械管制條例第十一條第五項、第一項製造手槍
      未遂罪、第十二條第五項、第一項之製造子彈未遂罪嫌。
  二、按犯罪事實應依證據認定之，無證據不得推定其犯罪事實。又不能證明被告犯
      罪或其行為不罰者，應諭知無罪之判決。刑事訴訟法第一百五十四條、第三百
      零一條第一項定有明文。且認定不利於被告之事實，須依積極證據，苟積極證
      據不足為不利於被告事實之認定時，即應為有利於被告之認定，更不必有何有
      利之證據；又事實之認定應憑證據，如未能發現相當之證據，或證據不足以證
      明自不能以推測或擬制之方法以為裁判之基礎，分別有最高法院三十年上字第
      八一六號、四十年台上字第八六號判例可資參照。
  三、訊據被告丙○○堅決否認有何改造手槍、子彈之犯行，辯稱查獲之鋼條七條、
      鑽床一台、銼刀十八支、油標卡尺二支等物係渠用以製作遙控汽車之用，且查
      獲之鑽床實僅為鑽孔機，而扣案鋼條七條實僅係鐵條，渠原係木工，因經濟不
      好，木工沒工作，兼差做遙控汽車排汽管，另查獲之改造四五手槍零組件一批
      及四五手槍滑套一個、槍座一個、彈夾一個、護進簧一個、擊槌一個、叉梢一
      個、保險桿一個、護木一個、彈殼七顆及改造子彈一顆等物並非渠所有，渠僅
      有看過，係證人乙○○拿出來時看過的，其並說上開物品係撿來的，渠並無製
      造槍械子彈之情事等語，經查：
      (1)被告迭於警偵訊及審理中自始否認有何改造槍枝子彈之犯行，而證人乙○○
        於警訊時供稱警方在其房間內查獲之改造手槍半成品一支、彈殼七顆、改造
        子彈一顆均係丙○○寄放由渠暫時保管，丙○○只是拿一個盒子交渠保管，
        渠並不知盒子內裝的是槍枝子彈云云（見八十八年度偵字第一九五一一號案
        卷第十六頁正面），另於偵訊中稱扣案槍彈係八十八五月間在其住處樓下垃
        圾堆撿到一支槍及一些零件，渠不知如何處理，遂將之收起來，丙○○有看
        到這些東西，並無製造槍彈云云（見八十八年度毒偵字第五九七號案卷第三
        十七頁正面），復於審理中證稱渠與丙○○認識十餘年，二人共同租住臺中
        縣沙鹿鎮○○路四六─四五號，渠及配偶、小孩及丙○○共住該處，係公寓
        分租，有二房間，客廳共用，渠與家人住一房間，丙○○住另一房間，四五
        手槍零件等物係在渠房間查獲，渠並不知手槍零件等物從何而來云云，而本
        院詰之為何於警訊時指訴槍彈等物為丙○○所有一節即未回答等情，渠就上
        開在渠住處房間內查獲之四五手槍零件究係何來一節，雖於警訊中稱係被告
        丙○○交付保管云云，復於偵訊中稱渠撿到云云，另於審理中稱不知何來云
        云，供述反覆閃爍，其警訊指證係被告丙○○交付一節，尚未足遽採。
      (2)查扣案四五手槍零件即滑套、槍座、彈匣、護進簧、擊槌、叉梢、保險桿、
        護木及彈殼七顆、改造子彈一顆均在證人乙○○房間內書桌抽屜內查獲，業
        據證人乙○○供明，且有臺中市警察局搜扣押證明筆錄、搜索扣押物品清冊
        附卷可稽（見八十八年度偵字第一九五一一號案卷第六、七頁），顯見上開
        手槍零件、彈殼、改造子彈確均在證人乙○○房間內查獲，而被告丙○○於
        審理中供稱渠與證人乙○○共住臺中縣沙鹿鎮○○○路四六─四五號，但住
        在不同房間等語，證人乙○○於審理中證稱渠與丙○○認識十餘年，二人共
        同租住臺中縣沙鹿鎮○○路四六─四五號，渠及配偶、小孩及丙○○共住該
        處，係公寓分租，有二房間，客廳共用，渠與家人住一房間，丙○○住另一
        房間等語，另證人即乙○○之妻蔡貽亙於警訊時供稱臺中縣沙鹿鎮○○路四
        十六之四十五號係其夫乙○○承租，渠和李某居住一房間，有一房間分租予
        丙○○居住，渠不知查獲之改造槍彈是否為丙○○所有等語，足徵查獲上開
        扣案四五手槍零件、彈殼、改造子彈等物之地點即臺中縣沙鹿鎮○○路四六
        ─四五號係被告丙○○及證人乙○○及其家屬共同居住，且柯某與李某並非
        共處一室，證人乙○○既係有家眷之人，雖與丙○○共居臺中縣沙鹿鎮○○
        路十六之四十五號，惟證人乙○○係與其配偶子女另住一房間，其個人生活
        使用空間自與被告丙○○有別。而上開手槍零件、彈殼、改造子彈等物均在
        證人乙○○處查獲，李某涉犯違反槍砲彈藥刀械管制條例嫌疑最重，竟猶指
        認係被告丙○○寄放，其指證內容信賴度殊堪可疑，況證人乙○○歷次供述
        不一，已如前述，更難認其警訊指證上開手槍零件、彈殼、改造子彈為被告
        丙○○交付一節係真實。況上開物品如係被告丙○○所有，倘欲託人保管藏
        匿，自應藏置於住處之外，以策隱密，如藏置於租住同一處所之乙○○房間
        ，顯未能達隱匿之效。
      (3)又在被告丙○○工作室內查扣之鋼條七條、鑽床一台、銼刀十八支、油標卡
        尺二支等物，均在被告丙○○之房間內及其個人工作室內查獲，為被告丙○○所不否認，為被告丙○○辯以上開物品係用以製造遙控汽車排汽管云云，
        且扣案鋼條七條與扣案手槍滑套，扣案鋼條七條固呈圓柱狀，有可能做為手
        槍槍管，惟上開鋼條直徑大於手槍滑套，無法置於滑套內，業經本院當庭勘
        驗明確，尚難遽認係用於製造手槍之用，另鑽床一台、銼刀十八支、油標卡
        尺二支等物，亦屬尋常工具，縱令有可能用於製造槍支或子彈，惟上開物品
        亦可能用於其他工作用途，是尚難以此扣案工具即認係被告用於改造手槍子
        彈之用。
      綜上所述，上開扣案四五手槍零件即滑套、槍座、彈匣、護進簧、擊槌、叉梢
      、保險桿、護木及彈殼七顆、改造子彈一顆均在證人乙○○房間內書桌抽屜內
      查獲，而非在被告居住房間查扣，而證人乙○○於警訊之指證復不可採，且被
      告丙○○工作室內查扣案查扣之鋼條七條、鑽床一台、銼刀十八支、油標卡尺
      二支等物亦乏實據可證確係用於製造手槍子彈之物，實難遽認被告丙○○涉犯
      槍砲彈藥刀械管制條例第十一條第五項、第一項製造手槍未遂罪、第十二條第
      五項、第一項之製造子彈未遂罪嫌。此外，本院復查無積極證據可證被告丙○○有公訴人指訴此部分之犯行，不能證明被告丙○○有涉犯製造手槍、子彈未
      遂之犯行，自應為無罪之諭知，
據上論斷，應依刑事訴訟法第二百九十九條第一項前段、第三百零一條第一項，毒品
危害防制條例第四條第五項、第一項、第二項、第八條第一項、第二項、第十八條第
一項前段、第十九條第一項，刑法第十一條前段、第二十八條、第二十六條前段、第
五十一條第五款、第四十七條、第三十八條第一項第二款，判決如主文。
中      華      民      國      八十九      年      三    月    一      日
                                      臺灣臺中地方法院刑事第七庭
                                          法  官  陳  葳
右正本證明與原本無異。
如不服本判決，應於判決送達後十日內向本院提出上訴狀，上訴於臺灣高等法院臺中
分院( 須附繕本 )。
                                          書記官
中      華      民      國      八十九      年      三    月    一      日
附錄法條：
毒品危害防制條例第四條第一項：
製造、運輸、販賣第一級毒品者，處死刑或無期徒刑，得併科新臺幣一千萬元以下罰
金。
毒品危害防制條例第四條第二項：
製造、運輸、販賣第二級毒品者，處無期徒刑或七年以上有期徒刑，得併科新臺幣七
百萬元以下罰金。
毒品危害防制條例第八條第一項：
轉讓第一級毒品者，處一年以上七年以下有期徒刑，得併科新臺幣一百萬元以下罰金
。
毒品危害防制條例第八條第二項：
轉讓第一級毒品者，處六月以上五年以下有期徒刑，得併科新臺幣七十萬元以下罰金


司法院資訊處製作；財團法人民間司法改革基金會備份。
